【裁判字號】    97,易,421
【裁判日期】    970729
【裁判案由】    毒品危害防制條例
【裁判全文】
臺灣基隆地方法院刑事判決               97年度易字第421號
公  訴  人  臺灣基隆地方法院檢察署檢察官
被      告  乙○○
                    （另案臺灣基隆監獄基隆分監執行）
上列被告因毒品危害防制條例案件，經檢察官提起公訴（97年度
毒偵字第1476號），本院判決如下：
    主  文
乙○○施用第二級毒品，累犯，處有期徒刑月，如易科罰金以
新臺幣壹仟元折算壹日。扣案之第二級毒品甲基安非他命壹包（
毛重零點公克）併同無法析離之包裝袋壹只沒收銷燬之，扣案
之吸食器壹支，沒收之。
    事  實
一、乙○○有下列前案紀錄（構成累犯），及施用毒品執行觀察
    、勒戒、強制戒治之紀錄：
  (一)前因違反麻醉藥品管理條例案件，經臺灣高等法院於民國87
    年2 月12日，以87年度上易字第233 號判決有期徒刑七月確
    定。
  (二)復因違反麻醉藥品管理條例案件，經臺灣高等法院於87年7
    月7 日，以87年度上訴字第1616號判決有期徒刑五年六月確
    定。與上述(一)所示案件，經臺灣高等法院以87年度聲字第14
    23號裁定，合併定刑為有期徒刑五年十月，於87年5 月27日
    發監執行，91年4 月11日假釋出監。假釋付保護管束期間，
    違反保安處分執行法且其情節重大，致由原執行機關檢具撤
    銷假釋報告表陳請法務部函准辦理撤銷假釋，並於93年5 月
    28日再經發監，執行上開案件假釋後餘刑期（殘刑一年七月
    九日），迨95年1 月21日始執行完畢（構成累犯）。
  (三)其於上述假釋付保護管束期間，又因初犯施用毒品案件，經
    觀察、勒戒後，認有繼續施用毒品之傾向，經法院裁定強制
    戒治，於93年5 月28日始因停止戒治並付保護管束而經釋放
    出所，並執行上述(二)所示假釋後殘餘之刑期，於93年11月16
    日管束期滿未經撤銷而完成其毒癮戒斷療程，並由臺灣基隆
    地方法院檢察署檢察官於93年11月15日，以93年度戒毒偵字
    第60號為不起訴處分確定。
  (四)其後，復於上開強制戒治執行完畢以後之五年以內，再犯施
    用毒品案件（【二犯】施用毒品案件；施用毒品時間：自95
    年10月20日起，至95年11月9 日止），由臺灣基隆地方法院
    檢察署檢察官提起公訴，經本院於96年3 月30日，以96年度
    易字第80號判決有期徒刑四月確定，嗣中華民國九十六年罪
    犯減刑條例於96年7 月16日公布施行，再經依法減刑（本院
    96年度聲減字第895 號裁定），並於97年5 月25日發監而迄
    未執畢（不構成累犯）。
  (五)復於上開強制戒治執行完畢以後之五年以內，再因施用毒品
    案件（【三犯】施用毒品案件；施用毒品時間：96年3 月26
    日），由臺灣基隆地方法院檢察署檢察官提起公訴，經本院
    於97年6 月20日，以97年度易字第379 號判決有期徒刑3 月
    在案。
二、乙○○猶不思戒除毒癮，復基於施用第二級毒品甲基安非他
    命之犯意，於97年5 月24日下午8 時許，在其位於基隆市○
    ○路393 巷34號2 樓住處，將甲基安非他命置入玻璃球吸食
    器內燒烤使生霧化白煙再以口鼻吸食，藉以施用第二級毒品
    甲基安非他命1 次。嗣因另案通緝，為警於同年5 月24日晚
    上9 時20分許，在基隆市○○區○○街335 號前逮捕查獲，
    當場扣得其藏放於身上褲子左前口袋之甲基安非他命1 小包
    （毛重0.3 公克）及其所有供施用第二級毒品甲基安非他命
    用之吸食器1 支，並附帶至警局採尿送驗有毒品甲基安非他
    命、安非他命陽性反應，始查悉上情。
三、案經基隆市警察局第一分局報告臺灣基隆地方法院檢察署檢
    察官偵查起訴。
    理  由
一、上開被告於上開時間施用第二級毒品甲基安非他命之犯罪事
    實，迭經被告於檢察官偵訊、本院審理時自白不諱。又被告
    為警所採集之尿液，經送檢驗結果，確呈施用第二級毒品甲
    基安非他命代謝後之安非他命類陽性反應，此有臺灣尖端先
    進生技醫藥股份有限公司濫用藥物尿液檢驗報告1 份附卷可
    稽，並有如事實欄二、所示之物品扣案足資佐證。而扣案之
    白色晶體1 包（毛重為0.3 公克），屬毒品危害防制條例第
    2 條第2 項第2 款所規定之第2 級毒品安非他命之事實，此
    有基隆市警察局第一分局查獲毒品危害防制條例毒品初步鑑
    驗報告單1 份附卷可稽，足認上開扣案物品，屬違禁物。又
    按施用安非他命後，其尿液不致檢出甲基安非他命陽性反應
    ，而施用甲基安非他命後，其尿液可檢出甲基安非他命和其
    代謝物安非他命成分，而目前國內緝獲之白色結晶或粉未安
    非他命毒品，其成分多為甲基安非他命等語，此有行政院衛
    生署管制藥品管理局中華民國93年11月2 日管檢字第093001
    0499號函在卷可按，依照上開尿液檢驗報告所示，足證被告
    確係施用第二級毒品甲基安非他命，應予敘明。綜上，堪信
    被告確於上揭時間、地點有施用第二級毒品甲基安非他命之
    事。又被告有如事實欄一、記載之前案紀錄及關於施用毒品
    觀察、勒戒、強制戒治事實等情，亦有臺灣高等法院被告前
    案紀錄表、刑案資料查註紀錄表及全國施用毒品案件紀錄表
    各1 份存卷可參。綜上所陳，被告於前次強制戒治於執行完
    畢，5 年內再犯本案施用第二級毒品甲基安非他命，罪證明
    確，犯行洵堪認定，自應依法論科。
二、論罪科刑：
  (一)按甲基安非他命係毒品危害防制條例第2 條第2 項第2 款所
    定之第二級毒品，核其所為，係犯毒品危害防制條例第10條
    第2 項之施用第二級毒品罪。其持有第二級毒品甲基安非他
    命係供施用，其持有第二級毒品之低度行為為施用第二級毒
    品之高度行為所吸收，不另論罪。
  (二)有事實欄一、所載之前案紀錄暨科刑執行情形，有臺灣高等
    法院被告前案紀錄表在卷可稽，其於受事實欄一、(二)所示有
    期徒刑之執行完畢後，5 年內故意再犯有期徒刑以上之本罪
    ，為累犯，應依刑法第47條第1 項之規定加重其刑。
  (三)爰審酌被告犯罪之動機、曾有施用毒品之前科仍不知戒除，
    惟犯罪後坦承犯行，且所犯之施用毒品犯行乃戕害自己身心
    健康，並未危及他人等一切情狀，量處如主文所示之刑，併
    諭知易科罰金之折算標準，以示懲儆。
三、沒收部分：
  (一)扣案之第二級毒品甲基安非他命1 包（毛重0.3 公克）併同
    無法析離之包裝袋1 只，應整體視為查獲之毒品，依毒品危
    害防制條例第18條第1 項前段之規定，宣告沒收銷燬之（蓋
    無論以何種方式包裝袋與其內裝之毒品，包裝袋內均會有極
    微量毒品殘留，故上述包裝袋1 只應整體視為查獲毒品，一
    併依前揭規定宣告沒收銷燬之，參見最高法院95年度臺上字
    第3739號、第7354號判決）。
  (二)扣案之吸食器1 支，經核非專供施用毒品之器具，惟係被告
    所有且係供其施用第二級毒品甲基安非他命所用之物，業據
    被告供明在卷，爰依刑法第38條第1 項第2 款規定宣告沒收
    。
據上論斷，應依刑事訴訟法第284 條之1 、第299 條第1 項前段
，毒品危害防制條例第10條第2 項、第18條第1 項前段、第23條
第2 項，刑法第11條、第47條第1 項、第41條第1 項前段、第38
條第1 項第2 款，判決如主文。
本案經檢察官甲○○到庭執行職務。
中    華    民    國    97    年    7     月    29    日
                  刑事第三庭法  官  黃永定
以上正本證明與原本無異。
如不服本判決應於收受本判決後10日內向本院提出上訴書狀，其
未敘述上訴理由者，並得於提起上訴後10日內向本院補提理由書
狀（均須按他造當事人之人數附繕本）「切勿逕送上級法院」。
中    華    民    國    97    年    7     月    29    日
                            書記官  劉珍珍
附錄本案論罪科刑法條：毒品危害防制條例第10條第2 項
毒品危害防制條例第10條
I施用第一級毒品者，處 6 月以上 5 年以下有期徒刑。
II施用第二級毒品者，處 3 年以下有期徒刑


司法院資訊處製作；財團法人民間司法改革基金會備份。
